臺灣板橋地方法院刑事判決　　　　　　 93年度簡上字第698號
上　訴　人
即　被　告　丙○○
上列上訴人因恐嚇案件，不服本院93年度簡字第4518號中華民國
93年10月8 日所為第一審簡易判決（聲請處刑案號：93年度偵字
第14082 號），提起上訴，本院管轄第二審之合議庭判決如下︰
    主  文
上訴駁回。
    事  實
一、本案經本院審理結果，認第一審以上訴人即被告丙○○所為
    係犯刑法第305 條之恐嚇罪，判處拘役30日，如易科罰金，
    以300 元折算1 日，其認事用法均無違誤，量刑亦屬適當，
    應予維持，並引用第一審判決書記載之事實、證據及理由。
二、上訴人即被告丙○○上訴意旨略以：告訴人甲○○為遂其離
    婚及索取金錢目的，而將民國93年5 月10日之口角爭執，誇
    大為恐嚇事件，所提供之錄音資料去除其本身所述之不當言
    論，僅提供被告受其言語誘導所述之情緒性言語之片斷錄音
    ，實難正確還原當晚40分鐘之對話，回顧當日，原本係單純
    的探視小孩及婚姻調解，在告訴人先以言語刺激，接著又以
    言語誘導，致被告在毫無防備下脫口而出說出氣話，正中告
    訴人預先設下之圈套，告訴人在被告之父母在場之情況下，
    非但不願開門，卻在門內錄音，即有可議之處，其動機和目
    的實難合理化，其實係欲藉此事件影響民事判決，以遂其最
    終之金錢索取之目的，而告訴人所提離婚訴訟，業已判決告
    訴人敗訴，亦認告訴人案發當時之心態不無可議之處，況被
    告係偕同雙親前往，並有報警請求處理糾紛，顯見被告並無
    恐嚇之故意云云。然查，上揭恐嚇事實，業據告訴人在警詢
    時及偵審中指訴歷歷，而經本院當庭播放告訴人所提供之案
    發當日錄音之錄音筆，在告訴人與被告之爭吵過程中，被告
    陳稱上述話語時之語調，頗為嚴厲，且由對話內容觀之，其
    用意自非僅係單純之玩笑或不具任何意義之舉動，此有本院
    勘驗筆錄1 紙在卷可資佐證。又按刑法第305 條之恐嚇危害
    安全罪，係指受惡害通知者，因受恐嚇而產生安全上之危險
    與實害，在恐嚇者而言，不必真有加害之意思，更不能真有
    實施加害之行為。被告雖辯以上述錄音內容僅屬片斷，且係
    在告訴人誘導下脫口而出之氣話云云，而證人即被告之母親
    丁○○○在本院審理時亦證稱：那天我們站在門口等告訴人
    開門，但告訴人都不開門，後來告訴人說你們要來打我是不
    是，被告才會那樣說云云。然查，被告與告訴人既早已因感
    情不睦而分居，且已談及離婚一事，而案發當日被告又係在
    無預警下深夜至告訴人之住處，則告訴人在與被告發生口角
    後，為將來離婚訴訟中彰顯雙方相處關係而為錄音，亦屬事
    理之常；而上開錄音內容縱使僅屬對話之片斷，然觀諸告訴
    人與被告對話內容之前後文及被告說話之聲調，不論被告究
    有無欲毆打告訴人之真意，惟上述話語已足使一般人對自身
    是否將遭受不利產生疑慮，而心生畏懼，是告訴人指訴因受
    惡害之通知心生畏懼而有不安全之感覺，洵屬信而有徵，應
    可採信。至被告雖舉本院93年度婚字第747 號民事判決之認
    定為證，然告訴人錄音時之心理狀態及目的為何，實與被告
    是否涉有恐嚇罪責無涉。是被告上開所辯，自無卸其恐嚇行
    為之違法性及構成要件該當性。
三、綜上，本件被告之前開恐嚇犯行，事證明確，洵堪認定。原
    審予以論罪科刑，其認事用法並無違誤，量刑亦屬適當，被
    告上訴意旨指摘原判決不當，提起上訴，為無理由，應予駁
    回。
據上論斷，應依刑事訴訟法第455 條之1 第1 項、第3 項、第
368 條、第373 條，判決如主文。
本案經檢察官乙○○到庭執行職務。
中　　華　　民　　國　　94　　年　　4 　　月　　15　　日
            刑事第十一庭  審判長法  官  潘翠雪
                                法  官  楊明佳
                                法  官  王士珮
以上正本證明與原本無異。
本件不得上訴。
                            　　書記官  程欣怡
中　　華　　民　　國　　94　　年　　4 　　月　　15　　日
